【裁判字號】    92,訴,5319
【裁判日期】    921219
【裁判案由】    清償借款
【裁判全文】
臺灣臺北地方法院民事判決                        九十二年度訴字第五三一九號
    原      告  萬泰商業銀行股份有限公司
    法定代理人  乙○○
    訴訟代理人  甲○○
    被      告  丙○○
當事人間清償借款事件，本院於中華民國九二九十二年十二月十七日日言詞辯論終結
，判決如下：
    主  文
被告應給付原告新台幣伍拾萬捌仟陸佰玖拾捌元及其中新台幣肆拾玖萬玖仟玖佰捌拾
捌元自民國九十二年八月四日起至清償日止，按年息百分之二十計算之利息。
訴訟費用由被告負擔。
    事  實
甲、原告方面：
一、聲明：如主文所示。
二、陳述：被告於民國八十八年十二月二十四日向原告簽訂小額循環信用貸款契約，
    約定以ＧＥＯＲＧＥ &ＭＡＲＹ現金卡為工具循環使用，又於九十一年十月八日
    變更最高借款額度。詎被告未依約給付，尚積欠本金新台幣（下同）肆拾玖萬玖
    仟玖佰捌拾捌元，及自九十二年五月二十四日起至九十二年六月二十七日止，按
    年息百分之十八．二五計算之利息，合計捌仟柒佰壹拾元，自九十二年六月二十
    八日後按年息百分之二十計算利息及帳務管理費一百元。被告未依約繳納本息，
    已喪失期限利益，應即清償全部債務。經屢向被告催討，除於九十二年十二月五
    日償還一萬元外，尚有如主文第一項所示之本金、利息迄未清償，為此提起本件
    訴訟。
三、證據：提出小額循環信用貸款契約一份、契約變更約定書一張、ＧＥＯＲＧＥ&
    ＭＡＲＹ卡申請書三張及交易紀錄一覽表一份為證。
乙、被告方面：
一、聲明：駁回原告之訴。
二、陳述略以：對欠款之事實沒意見，但因為是受薪階級無法一次清償。
    理  由
甲、程序方面：
一、本件依兩造所訂立之小額循環信用貸款契約第二十一條，以合意由本院為第一審
    管轄法院，本院自有管轄權。
二、原告於起訴狀中就利息部分，請求判決自九十二年六月二十八日起算，繼於本院
    審理中減縮聲明為自九十二年八月四日起算，此係減縮應受判決事項之聲明，核
    與民事訴訟法第二百五十五條第一項第三款規定相符，應予准許，合先敘明。
乙、得心證之理由：
一、本件原告主張之事實，為被告所不爭執，並有小額循環信用貸款契約一份、契約
    變更約定書一張、ＧＥＯＲＧＥ&ＭＡＲＹ卡申請書三張及交易紀錄一覽表一份
    為證，核屬相符，自堪信為真實。
二、按消費借貸之借用人應於約定期限內，返還與借用物種類、品質、數量相同之物
    ，民法第四百七十八條前段定有明文。再按遲延之債務，以支付金錢為標的者，
    債權人得請求依法定利率計算之遲延利息。但約定利率較高者，仍從其約定利率
    ；民法第二百三十三條第一項亦有明文。被告向原告申請現金卡循環使用，未依
    約清償，經視為全部到期，尚積欠如主文第一項所示之本金、利息迄未清償，揆
    諸前開說明及規定，被告自應負清償責任。被告以無力清償抗辯，委無足採。
三、從而原告依消費借貸契約請求被告給付如主文第一項所示之本金、利息，為有理
    由，應予准許。
丙、結論：
    本件原告之訴為有理由，依民事訴訟法第七十八條，判決如主文。
中      華      民      國    九十二    年     十二     月     十九     日
                          民事第五庭審判長法  官    吳青蓉
                                          法  官    吳素勤
                                          法  官    紀文惠
正本係照原本作成
如對本判決上訴，須於判決送達後廿日內向本院提出上訴狀
中      華      民      國    九十二    年     十二     月     十九     日
                                          書記官    袁以明


司法院資訊處製作；財團法人民間司法改革基金會備份。
